臺灣高等法院刑事裁定　　　　　　　　　　　　　　　九十一年度抗字第五八號
　　抗　告　人
　　即　被　告　甲○○
右列抗告人因偽造文書等案件，不服臺灣板橋地方法院中華民國九十一年七月十日裁
定（九十一年度訴緝字第三五號），提起抗告，本院裁定如左：
    主  文
抗告駁回。
    理  由
一、本件抗告意旨略以：抗告人甲○○曾向原審法院陳明實際居住於臺北縣新莊市○
    ○路九十三樓，並請求將判決書及傳票均向該址送達，詎原審法院卻誤將判決書
    送達至抗告人之戶籍地即臺北縣新莊市○○路七六四巷二一弄六號，從而原裁定
    認判決書已合法送達，顯為誤會。再查所謂寄存送達，即不能依本人送達方法為
    之，而又不能交付其同居人或受僱人時，得將應送達之文書寄存於送達地之自治
    或警察機關，並做通知書，黏貼於應受送達人住居所、事務所或營業所之門首，
    以為送達，故寄存送達需有寄存及黏貼通知書二要件始生送達之效力，抗告人自
    始至終均未發現住居所門首或郵件信箱上有黏貼通知書，且承辦本件之郵務人員
    亦未將本件寄存送達之通知書黏貼於抗告人之住居所或信件信箱上，故本件寄存
    送達不合法等語。
二、按上訴期間為十日，自送達判決後起算。又原審法院認為上訴不合法律上之程式
    或法律上不應准許或其上訴權已喪失者，應以裁定駁回之。刑事訴訟法第三百四
    十九條前段、第三百六十二條前段分別定有明文。又送達於應受送達人之住居所
    、事務所或營業所，不獲會晤應受送達人，亦無受領文書之同居人或受僱人時，
    得將文書寄存送達地之自治或警察機關，並作送達通知書，黏貼於應受送達人住
    居所、事務所或營業所門首，以為送達，為民事訴訟法第一百三十八條所明定，
    此項規定，依刑事訴訟法第六十二條規定，於刑事訴訟準用之。故當送達人依此
    方式為送達判決書正本時，即已生送達效力，上訴期間，亦自該送達日之翌日起
    算，至於應受送達人實際有無至警察機關領取判決，及至警察機關領得判決之時
    日為何，並非所問（最高法院八十七年度台上字第三三一０號判決要旨參照）。
三、本院經查：本件原審法院之判決正本確有於九十一年六月三日上午十時三十分送
    達至抗告人之實際住所即臺北縣新莊市○○路九十號三樓，且因未獲會晤抗告人
    本人，亦無受領文書之同居人或受僱人，送達人乃依上開規定，將應送達之文書
    （判決正本）寄存於送達地之警察機關即臺北縣政府警察局新莊分局頭前派出所
    ，並作送達通知書黏貼於抗告人設於一樓門首之信箱以為送達之事實，已據證人
    即送達之郵差蔡坤成到院結證屬實（見本院卷第二十二頁），並有送達證書一紙
    附卷可稽（見原審卷第六十二頁），是抗告人指稱原審法院漏未向其上開住所送
    達，顯有誤會。而公寓或大廈住戶之信箱，通常設於一樓門首，係為受遞郵件而
    設，祗要信箱之位置設在門首，不論受送達人住於何樓層，信箱應係門首之延長
    ，亦可認為門首之一部分，從而郵務人員將通知書黏貼於抗告人一樓信箱，即已
    符合寄存送達黏貼門首之法定要件。故而送達人向抗告人之住所送達時，因未獲
    會晤抗告人本人，亦無受領文書之同居人或受僱人，乃將判決正本寄存於警察機
    關，揆諸前揭說明，即已生合法送達之效力。上訴期間，亦自最後送達日之翌日
    即九十一年六月四日起算。至於聲請人實際有無至該警察機關領取判決，及至警
    察機關領得判決之時日為何，已與該合法送達之效力不生影響。而本件十日之上
    訴期間於加計在途期間後，算至九十一年六月十七日即已屆滿，乃聲請人所提出
    之上訴狀遲至九十一年六月二十日始到達原審法院（見原審卷第六十五頁），顯
    已逾越上訴期間。原審法院因而以上訴逾期為由裁定駁回其上訴，經核於法並無
    違誤。本件抗告為無理由，應予駁回。
四、據上論結，應依刑事訴訟法第四百十二條，裁定如主文。
中      華      民      國    九十一    年     十一     月    二十二    日
                              臺灣高等法院刑事第四庭
                                  審判長法  官  蔡  永  昌
                                        法  官  陳  榮  和
                                        法  官  徐  昌  錦
右正本證明與原本無異。
如不服本裁定，應於裁定送達後五日內向本院提出抗告書狀。
                                        書記官  吳  金  來
中      華      民      國    九十一    年     十一     月    二十七    日
